【裁判字號】    98,消債更,351
【裁判日期】    990831
【裁判案由】    更生事件
【裁判全文】
臺灣士林地方法院民事裁定           98年度消債更字第351號
債  務  人  甲○○○○○○
代  理  人  林淑娟律師
上列當事人聲請更生事件，本院裁定如下：
    主  文
債務人甲○○○○○○自中華民國99年9 月3 日17時起開始更生
程序。
命司法事務官進行本件更生程序。
    理  由
一、按債務人與金融機構協商成立者，不得聲請更生或清算，但
    因不可歸責於己之事由，致履行顯有重大困難者，不在此限
    。本條例施行前，債務人依金融主管機關協調成立之中華民
    國銀行公會會員辦理消費金融案件無擔保債務協商機制與金
    融機構成立之協商，準用前項之規定。消費者債務清理條例
    第151 條第5 項、第6 項分別定有明文。次按，債務人不能
    清償債務或有不能清償之虞，且無擔保或無優先權之債務總
    額未逾新臺幣（下同）1200萬元者，於法院裁定開始清算程
    序或宣告破產前，得向法院聲請更生，觀諸消費者債務清理
    條例第3 條、第42條第1 項規定自明。又法院開始更生程序
    之裁定，應載明其年、月、日、時，並即時發生效力。法院
    開始更生或清算程序後，得命司法事務官進行更生或清算程
    序，必要時得選任律師、會計師或其他適當之自然人或法人
    一人為監督人或管理人，復為同條例第45條第1 項、第16條
    所明定。
二、聲請意旨略以：伊有不能清償債務情事，前曾於民國95年10
    月27日依照「中華民國銀行公會會員辦理消費金融案件無擔
    保債務協商機制」請求共同協商債務清償方案，並協商成立
    ，協商條件為每月還款3 萬7268元。惟伊每月薪資僅2 萬50
    00元，已低於每月應清償債務金額，於97年9 月又遭資遣而
    無工作收入，故伊確係因不可歸責於己，致履行協商條件顯
    有重大困難。且伊無擔保或無優先權之債務總額未逾1200萬
    元，復未經法院裁定開始清算程序或宣告破產，爰向本院聲
    請更生等語。
三、經查，債務人所主張之上開事實，業據提出財團法人金融聯
    合徵信中心當事人綜合信用擔保債務協商機制協議書（見本
    院卷第20頁），財團法人金融聯合徵信中心當事人綜合信用
    報告之協商前置專用債權人清冊（見本院卷第38至42頁），
    債務人全戶戶籍謄本（見本院卷第36至37頁），96、97年度
    綜合所得稅各類所得資料清單（見本院卷第25、26頁），財
    產歸屬資料清單（見本院卷第24頁），雇主資遺員工通報名
    冊（見本院卷第62頁），勞工保險被保險人投保資料表（見
    本院卷第59至60頁）等為證，核閱屬實，堪認為真正。準此
    以觀，債務人每月薪資已不足履行上開協商條件，嗣遭雇主
    資遣而無工作收入，債務人主張其有不可歸責於己之事由，
    致履行協商條件顯有困難，堪認為真實。此外，債務人復查
    無消費者債務清理條例第6 條第3 項、第8 條或第46條各款
    所定駁回更生聲請之事由存在，則債務人聲請更生，應屬有
    據。揆諸首開說明，應予開始更生程序，並命司法事務官進
    行本件更生程序，爰裁定如主文。
中    華    民    國    99    年    8     月    31    日
                  民事第二庭  法      官  絲鈺雲
上為正本係照原本作成。
本件不得抗告。
中    華    民    國    99    年    8     月    31    日
                              書  記  官  高玉潔

司法院資訊處製作；財團法人民間司法改革基金會備份。
